【裁判字號】    99,訴,3388
【裁判日期】    991222
【裁判案由】    毒品危害防制條例
【裁判全文】
臺灣板橋地方法院刑事判決              99年度訴字第3388號
公  訴  人  臺灣板橋地方法院檢察署檢察官
被      告  黃山景
上列被告因違反毒品危害防制條例案件，經檢察官提起公訴（99
年度毒偵字第7701號），本院合議庭以裁定進行簡式審判程序，
判決如下：
    主  文
黃山景施用第一級毒品，累犯，處有期徒刑拾月。扣案甲基安非
他命殘渣袋壹只內之甲基安非他命殘渣（量微無法秤重）沒收銷
燬之，上開甲基安非他命殘渣袋壹只、扣案吸食器壹組、玻璃球
壹只均沒收。
    事  實
一、黃山景前因施用毒品案件，經本院裁定將其送往勒戒處所觀
    察、勒戒後，認有繼續施用毒品之傾向，再經本院裁定令入
    戒治處所施以強制戒治，而於民國90年2 月6 日強制戒治執
    行完畢釋放，由臺灣板橋地方法院檢察署檢察官以90年度戒
    毒偵字第113 號為不起訴處分確定；黃山景於上開強制戒治
    執行完畢後5 年內，復有施用第一級毒品之行為，經本院以
    94年度訴字第168 號判處有期徒刑10月確定，經入監執行，
    而於95年8 月26日縮刑期滿執行完畢；黃山景又因施用第一
    級毒品案件，經本院以95年度訴字第3522號判處有期徒刑1
    年確定，嗣經法院裁定減刑為有期徒刑6 月，如易科罰金以
    新臺幣1,000 元折算1 日確定，而於97年2 月15日易科罰金
    執行完畢。詎黃山景仍不知悔改，明知海洛因及甲基安非他
    命分別為毒品危害防制條例第2 條第2 項第1 款、第2 款所
    規定之第一級毒品及第二級毒品，竟基於施用第一級毒品海
    洛因及第二級毒品甲基安非他命之犯意，於99年9 月27日中
    午12時許，在其位於臺北縣三峽鎮○○路120 巷22弄7 號2
    樓住處，以將海洛因及甲基安非他命粉末混合置於玻璃球吸
    食器內加熱燒烤吸食其煙霧之方式，同時施用第一級毒品海
    洛因及第二級毒品甲基安非他命；嗣於同日晚間9 時5 分許
    ，在其上址住處為警查獲，並扣得黃山景所有供其施用毒品
    所用之甲基安非他命殘渣袋1 只（內含微量之甲基安非他命
    殘渣）、吸食器1 組、玻璃球1 只，及與黃山景本件施用毒
    品犯行無關之注射針筒3 支（起訴書誤載為注射針筒1 支）
    等物。
二、案經臺北縣政府警察局土城分局報請臺灣板橋地方法院檢察
    署檢察官偵查起訴。
    理  由
一、上揭事實，業據被告黃山景於本院審理時坦白承認；且被告
    於為警查獲後所採集之尿液，經送請臺灣檢驗科技股份有限
    公司以酵素免疫分析法初步檢驗、氣相層析質譜儀法確認檢
    驗之檢驗結果，確呈海洛因代謝物嗎啡、可待因及甲基安非
    他命陽性反應，有該檢驗機構出具之濫用藥物檢驗報告1 紙
    附卷可稽；此外，復有甲基安非他命殘渣袋1 只（內含微量
    之甲基安非他命殘渣）、吸食器1 組、玻璃球1 只等物扣案
    可資佐證，足認被告上開自白，核與事實相符。又被告前因
    施用毒品案件，經本院裁定將其送往勒戒處所觀察、勒戒後
    ，認有繼續施用毒品之傾向，再經本院裁定令入戒治處所施
    以強制戒治，而於90年2 月6 日強制戒治執行完畢釋放，由
    臺灣板橋地方法院檢察署檢察官以90年度戒毒偵字第113 號
    為不起訴處分確定；被告於上開強制戒治執行完畢後5 年內
    ，復有施用第一級毒品之行為，經本院以94年度訴字第168
    號判處有期徒刑10月確定，又因施用第一級毒品案件，經本
    院以95年度訴字第3522號判處有期徒刑1 年確定（均已執行
    完畢），此亦有臺灣高等法院被告前案紀錄表1 份在卷可憑
    ；本件事證明確，被告施用毒品犯行，堪以認定。
二、按海洛因及甲基安非他命分別為毒品危害防制條例第2 條第
    2 項第1 款、第2 款所規定之第一級毒品及第二級毒品。核
    被告施用海洛因之行為，係犯毒品危害防制條例第10條第1
    項之施用第一級毒品罪，其施用甲基安非他命之行為，係犯
    毒品危害防制條例第10條第2 項之施用第二級毒品罪；其施
    用前後持有第一級毒品海洛因、第二級毒品甲基安非他命之
    低度行為，應為其施用之高度行為所吸收，均不另論罪。被
    告以一行為同時施用第一級毒品海洛因及第二級毒品甲基安
    非他命，觸犯施用第一級毒品及施用第二級毒品罪，為想像
    競合犯，應依刑法第55條規定，從一較重之施用第一級毒品
    罪處斷（起訴書認被告所犯上開2 罪，應予分論併罰，尚有
    誤會）。又被告有如事實欄第1 項所載之犯罪科刑及執行紀
    錄，有臺灣高等法院被告前案紀錄表在卷可參，其於受有期
    徒刑之執行完畢後，5 年內故意再犯本件有期徒刑以上之罪
    ，為累犯，應依刑法第47條第1 項規定加重其刑。爰審酌被
    告前已因施用毒品而受不起訴處分之寬典，並經法院論罪科
    刑執行完畢，猶不知警惕而再犯本件之罪，顯見其自制力薄
    弱，惟其施用毒品僅屬自殘行為，對於他人之法益尚無直接
    之侵害，及其犯後坦承犯行，態度尚稱良好等一切情狀，量
    處如主文所示之刑，以資懲儆。扣案甲基安非他命殘渣袋1
    只內之甲基安非他命殘渣（量微無法秤重），係被告本件施
    用毒品犯行所查獲之第二級毒品，應依毒品危害防制條例第
    18條第1 項前段規定沒收銷燬之；上開甲基安非他命殘渣袋
    1 只、扣案吸食器1 組、玻璃球1 只等物，均係被告所有供
    其本件施用毒品犯行所用之物，此據被告供承明確，爰併依
    刑法第38條第1 項第2 款規定宣告沒收。至扣案注射針筒3
    支，與被告本件施用毒品犯行並無直接之關聯性，此據被告
    陳明在卷，本院復查無積極證據足認該注射針筒3 支係供被
    告本件施用毒品所用或預備之物，爰不併予宣告沒收，附此
    敘明。
據上論斷，應依刑事訴訟法第273 條之1 第1 項、第299 條第1
項前段，毒品危害防制條例第10條第1 項、第2 項、第18條第1
項前段，刑法第11條前段、第55條、第47條第1 項、第38條第1
項第2 款，判決如主文。
本案經檢察官洪松標到庭執行職務
中    華    民    國    99    年    12    月    22    日
                  刑事第十庭  法  官  劉景宜
上列正本證明與原本無異。
如不服本判決，應於判決送達後10日內敘明上訴理由，向本院提
出上訴狀 (應附繕本) ，上訴於臺灣高等法院。其未敘述上訴理
由者，應於上訴期間屆滿後20日內向本院補提理由書「切勿逕送
上級法院」。
                              書記官  謝秀青
中    華    民    國    99    年    12    月    27    日
附錄本案論罪科刑法條全文：
毒品危害防制條例第10條第1項、第2項
毒品危害防制條例第10條
施用第一級毒品者，處 6 月以上 5 年以下有期徒刑。
施用第二級毒品者，處 3 年以下有期徒刑。

司法院資訊處製作；財團法人民間司法改革基金會備份。
